臺灣橋頭地方法院橋頭簡易庭民事判決
110年度橋簡字第1147號
原      告  台新國際商業銀行股份有限公司

法定代理人  尚瑞強  
訴訟代理人  許駿文  
被      告  楊雪貞律師即劉智明之遺產管理人

上列當事人間請求清償借款事件，本院於民國111年2月23日言詞
辯論終結，判決如下：
    主  文
被告應於管理被繼承人劉智明之遺產範圍內給付原告新臺幣壹拾
萬貳仟壹佰參拾玖元，及自民國一○五年八月十九日起至清償日
止，按週年利率百分之十四點九計算之利息。
訴訟費用由被告於管理被繼承人劉智明之遺產範圍內負擔。
本判決得假執行。
    事實及理由
一、按簡易訴訟之訴狀送達後，原告不得將原訴變更或追加他訴
    ，但擴張或減縮應受判決事項之聲明者，不在此限，民事訴
    訟法第436條第2項、第255條第1項第3款定有明文。本件原
    告聲請支付命令時原請求：被告應於管理被繼承人劉智明之
    遺產範圍內給付原告新臺幣（下同）327,252元，及其中102
    ,139元自民國110年6月28日起至清償日止，按週年利率14.9
    ％計算之利息。嗣於訴狀送達後，因被告主張利息之時效抗
    辯，原告遂減縮聲明如主文第1項所示。經核與前開規定相
    符，爰予准許。
二、原告主張：訴外人即被繼承人劉智明（下稱劉智明）於93年
    8 月間向原告申辦貸款，雙方約定以週年利率14.9％計付利
    息。詎劉智明迄仍積欠借款本金102,139元及相關利息未予
    清償，並於109年3月28日死亡。而被告為劉智明之遺產管理
    人，自應於管理劉智明之遺產範圍內就上開債務負清償責任
    。爰依消費借貸契約之法律關係提起本訴，聲明請求判決如
    主文第1 項所示。
三、被告則以：因原告已依被告時效抗辯縮減利息起算日，故對
    本件沒有其他意見等語。
四、本院得心證之理由：
　　原告主張之上開事實，已據其提出台新銀行易貸金卡易貸專
    案貸款約定書、易貸金貸款應行注意事項、客戶帳務查詢資
    料、信用卡發卡授權系統資料等件為佐（見司促卷第9至13
    頁、本院卷第35頁），並為被告所不爭執，是原告主張之事
    實，自堪信為真。從而，原告依消費借貸契約之法律關係，
    請求被告於管理被繼承人劉智明之遺產範圍內給付原告如主
    文第1項所示金額、利息，均屬有據，爰予准許。
五、本件係適用簡易訴訟程序為被告敗訴之判決，依民事訴訟法
    第389條第1項第3款規定，應職權宣告假執行。
六、訴訟費用負擔之依據：民事訴訟法第78條。
中    華    民    國   111    年    3     月    18    日
                  橋頭簡易庭  法      官  楊博欽
以上正本係照原本作成。
如不服本判決，應於送達後20日內，向本院提出上訴狀並表明上
訴理由，如於本判決宣示後送達前提起上訴者，應於判決送達後
20日內補提上訴理由書（須附繕本）。
中    華    民    國   111    年    3     月    18    日
                              書  記  官  程淑萍